臺灣高等法院臺中分院刑事裁定
110年度聲字第2417號
聲  請  人  臺灣高等檢察署臺中檢察分署檢察官     
受  刑  人  張銘哲





上列聲請人因受刑人數罪併罰有二裁判以上，聲請定其應執行之
刑（聲請案號：110年度執聲字第1129號），本院裁定如下：
    主  文
張銘哲因犯如附表所示各罪所處之刑，應執行有期徒刑參年陸月
。
    理  由
一、聲請意旨略以：受刑人張銘哲前因詐欺等數罪，先後經判決
    確定如附表。數罪中雖有刑法第50條第1項但書所列情形，
    惟受刑人已請求檢察官聲請定應執行刑，有臺灣臺中地方檢
    察署民國110年9月1日是否請求定應執行刑調查表足稽，應
    依刑法第50條第2項、第53條、第51條第5款規定，定其應執
    行之刑。爰依刑事訴訟法第477條第1項聲請裁定等語。
二、按刑法第50條規定：「（第一項）裁判確定前犯數罪者，併
    合處罰之。但有下列情形之一者，不在此限：一得易科罰金
    之罪與不得易科罰金之罪。二得易科罰金之罪與不得易服社
    會勞動之罪。三得易服社會勞動之罪與不得易科罰金之罪。
    四得易服社會勞動之罪與不得易服社會勞動之罪。（第二項
    ）前項但書情形，受刑人請求檢察官聲請定應執行刑者，依
    第51條規定定之。」若受刑人就其所犯數罪所處之各刑，有
    刑法第50條第1項但書之情形，而欲一同併合處罰時，應由
    受刑人請求檢察官向法院聲請定應執行刑，檢察官不得自行
    依職權逕向法院聲請，以維受刑人之權益。又法律上屬於自
    由裁量之事項，有其外部性界限及內部性界限，並非概無拘
    束。依據法律之具體規定，法院應在其範圍選擇為適當之裁
    判者，為外部性界限；而法院為裁判時，應考量法律之目的
    ，及法律秩序之理念所在者，為內部性界限。法院為裁判時
    ，二者均不得有所踰越。在數罪併罰，有二裁判以上，定其
    應執行之刑時，固屬於法院自由裁量之事項，然仍應受前揭
    外部性界限及內部性界限之拘束（最高法院94年度台非字第
    233號判決意旨參照）。
三、經查：
　㈠本件受刑人張銘哲所犯如附表所示各罪，先後經臺灣臺中地
    方法院及本院分別判處如附表所示之刑，均確定在案。其中
    附表編號1至2所示之罪為得易科罰金及得易服社會勞動之罪
    ；附表編號3至5所示之罪為不得易科罰金、不得易服社會勞
    動之罪，屬刑法第50條第1項但書之情形。茲檢察官依受刑
    人張銘哲之請求聲請合併定其應執行之刑，有卷附受刑人11
    0年9月1日之「臺灣臺中地方檢察署刑法第50條第1項但書案
    件是否請求檢察官聲請定應執行刑調查表」乙份可稽，是依
    刑法第50條第2項之規定，聲請人就附表所示各罪聲請定其
    應執行之刑，核屬正當。
　㈡按定應執行刑，不僅攸關國家刑罰權之行使，於受刑人之權
    益亦有重大影響，除顯無必要或有急迫情形外，法院於裁定
    前，允宜予受刑人以言詞、書面或其他適當方式陳述意見之
    機會，程序保障更加周全。本件經本院書面通知受刑人於文
    到後7日內陳述意見，受刑人於民國110年10日7日親自收受
    本院函文後，迄今仍未表示意見，有本院110中分高刑禮110
    聲2417字第9125號函、送達證書、收狀資料查詢清單、收文
    資料查詢清單在卷可憑(見本院卷第71至77頁)。
　㈢爰審酌本件受刑人所犯如附表所示各罪，其中附表編號1至2
    所示之罪，曾經臺灣臺中地方法院以109年度聲字第4275號
    裁定應執行刑有期徒刑4月；附表編號3至5所示之罪，曾經
    臺灣臺中地方法院以108年度訴字第1509號判決定應執行有
    期徒刑3年4月，檢察官不服提起上訴，經本院109年度上訴
    字第1667號判決就附表編號5撤銷改判，惟仍維持相同刑度
    確定，有各該判決書、裁定及臺灣高等法院被告前案紀錄表
    在卷可稽。依上開說明意旨，本院就如附表所示各罪，再為
    定應執行刑之裁判時，自應受上開裁判所為定應執行刑內部
    界限之拘束，並考量上述定應執行刑之基本原則，及受刑人
    所犯各罪之犯罪態樣、相互關係、時間間隔、侵犯法益之綜
    合效果及合併刑罰所生痛苦之加乘效果等情，依比例及公平
    原則，定如主文所示之應執行刑。至於已執行部分，自不能
    重複執行，應由檢察官於指揮執行時扣除之，此與定應執行
    刑之裁定無涉，是附表編號1、2所示之罪雖已依臺灣臺中地
    方檢察署109年度執更字第4969號執行完畢，仍應與附表編
    號3至5未執行完畢之罪合併定其應執行之刑，俟檢察官執行
    時，再予扣除，附此敘明。
四、據上論結，爰依刑事訴訟法第477條第1項，刑法第50條第2
    項、第53條、第51條第5款，裁定如主文。
中　　華　　民　　國　　110 　年　　10　　月　　20　　日
        　　刑事第三庭    審判長法　官  楊  真  明      
　　　　　　　　　　　　　　    法　官  邱  顯  祥      
　　　　　　　　　　　　　　　  法　官  李  明  鴻      
以上正本證明與原本無異。                                
如不服本裁定，得於收受送達後5日內向本院提出抗告書狀(須附
繕本)。因疫情而遲誤不變期間，得向法院聲請回復原狀。     
                                書記官  陳  慈  傳      
　　　　　　　　　　　　　　　　
中　　華　　民　　國　　110 　年　　10　　月　　20　　日
【附表】
編           號  1 2 3 罪           名  毒品危害防制條例 毒品危害防制條例 詐欺未遂 宣     告    刑  有期徒刑3月 有期徒刑2月 有期徒刑10月 （11次） 犯  罪  日   期  109年4月16日9時30分許為警採尿時回溯96小時內 109年4月6日11時許為警採尿時回溯96小時內 107年10月間至107年12月18日 偵查(自訴)機關年  度  案  號  臺中地檢109年度毒偵字第2100號 臺中地檢109年度毒偵緝字第86號 臺中地檢107年度偵字第34856號等 最後事實審 法        院      臺中地院      臺中地院      臺中地院  案        號 109年度中簡字第2040號 109年度豐簡字第576號 108年度訴字第1509號  判 決  日 期      109/07/31     109/09/07     109/04/29 確定判決 法        院      臺中地院      臺中地院      臺中地院  案        號 109年度中簡字第2040號 109年度豐簡字第576號 108年度訴字第1509號  判決確定日期     109/09/14     109/10/06     109/06/04 是否為得易科罰金之案件  得易科、社勞 得易科、社勞 不得易科、社勞 備           註  臺中地檢109年度執字第14669號 臺中地檢109年度執字第15224號 臺中地檢110年度執字第9452號   （編號1至2：109年度執更字第4969號應執行有期徒刑4月，已執畢）   
編           號  4 5 罪           名  偽造有價證券 詐欺未遂 宣     告    刑  有期徒刑8月 有期徒刑10月 犯  罪  日   期  106年10月間至107年12月18日 107年10月間至107年12月18日 偵查(自訴)機關年  度  案  號  臺中地檢107年度偵字第34856號等 臺中地檢107年度偵字第34856號等 最後事實審 法        院      臺中地院 臺中高分院  案        號 108年度訴字第1509號 109年度上訴字第1667號  判 決  日 期      109/04/29     110/02/24 確定判決 法        院 臺中地院 臺中高分院  案        號 108年度訴字第1509號 109年度上訴字第1667號  判決確定日期     109/06/04     110/05/06 是否為得易科罰金之案件  不得易科、社勞 不得易科、社勞 備           註  臺中地檢110年度執字第9452號 臺中地檢110年度執字第7328號